臺灣高雄地方法院刑事判決　　　　　　　　　　　　　九十一年度訴字第五六七號
　　公　訴　人　臺灣高雄地方法院檢察署檢察官
　　被　　　告　甲○○
右列被告因搶奪案件，經檢察官提起公訴（九十一年度偵字第一七六一號），及移送
併案審理（九十一年偵字第四五九四號）本院判決如左：
    主  文
甲○○連續意圖為自己不法之所有，而搶奪他人之動產，處有期徒刑貳年。
    事  實
一、甲○○基於意圖為自己不法之所有之概括犯意，連續於民國（下同）九十年十二
    月二十七日十一時許，在高雄市○○區○○街六二五號前，騎乘其友人所有之車
    牌號碼ＮＬＵ—六三０號重機車為工具，趁邱翠珍不注意之際，搶奪其所有紫色
    手提包一個，內有現金新臺幣（下同）六千二百元、富邦銀行及中國信託卡各一
    張、身份證、駕照各一張，行動電話一支，得手後逃逸。又於九十一年一月二十
    五日十五時許，在高雄市前鎮區○○○路一三一巷前，利用其友人所有之上開重
    機車為工具，趁乙○○不注意之際，搶奪其所有咖啡色皮包一個，內有現金約三
    千元、中國信託卡一張、伯爵表皮帶型一只及空白支票一張，得手後逃逸。嗣為
    警循線查獲。
二、案經高雄市政府警察局前鎮分局報請台灣高雄地方法院檢察署檢察官偵查起訴及
    移送併案審理。
    理  由
一、右開搶奪被害人乙○○之犯罪事實，業據被告甲○○於警訊時及偵查中自白不諱
    ，核與被害人乙○○於警訊時及本院審理中指訴情節相符，復有證人丙○○於警
    訊及本院審理中證述被告曾於電話中向其坦承有搶人家的皮包之事實在卷，且經
    警搜索高雄市前鎮區○○○路二八六號被告之居所，亦經查獲被告搶得被害人之
    財物後花用剩餘之贓款一百八十五元，此有贓證物領具保管單一份在卷可資佐證
    ，是被告之自白顯與事實相符，事證明確，被告搶奪被害人乙○○之犯行，洵堪
    認定。
二、被告對於搶奪被害人邱翠珍之部分則矢口否認，辯稱：我沒有作此事云云。惟查
    ，被害人邱翠珍於手提包於九十年十二月二十七日上午十一時許被搶之後，旋即
    向警方報案，並於十二時許接受訊問，於其偵訊筆錄中即已指明「歹徒為一人、
    穿著黑色外套、褲子不詳、戴半罩式深色安全帽、年約十八至二十五歲、身材高
    瘦、騎乘一部輕機車Ｎ﹖﹖—六三﹖號、車身深藍或黑色，由鼎山街向大順路方
    向逃逸」等情，核被害人邱翠珍僅與被告有數秒鐘之接觸，有此種程度之認識，
    已屬不易，其所指之「機車Ｎ﹖﹖—六三﹖號」，與被告有人之機車號碼ＮＬＵ
    —六三０號甚屬接近，且「車身深藍或黑色」之指認，亦與號碼ＮＬＵ—六三０
    號機車之顏色相符，此有照片一張在卷可佐；被告因搶奪被害人乙○○之案件到
    案之後，被害人邱翠珍於九十一年二月六日於警局中亦明確指認確係被告搶奪其
    財物無訛，此有詢問筆錄一份在卷可稽（見九十一年度偵字第四五九四號偵查卷
    第五頁），並有被告友人機車照片二張在卷可參，又參酌被告之友人即證人丙○
    ○於本院審理中亦證稱：「（九十年十二月二十七日上午，被告是否可以使用你
    的ＮＬＵ—六三０號機車？）是。」，是上開機車於九十年十二月二十七日確仍
    處於可由被告使用之狀態。綜上，被告上開所辯，顯係卸責之詞，不足採信，事
    證明確，被告搶奪被害人邱翠珍之犯行，亦足堪認定。
三、核被告甲○○所為，係犯刑法第三百二十五條第一項之搶奪罪。被告先後二次搶
    奪行為，時間緊接，方法相同，觸犯構成要件同相同之罪，顯係基於概括犯意反
    覆為之，為連續犯，應依刑法第五十六條之規定論以一罪，並加重其刑。爰審酌
    被告曾有妨害兵役治罪條例之前科、其正值壯年，四肢健全，竟不思循正當途徑
    賺取金錢而以右揭方法搶奪他人財物，對社會治安之危害及民眾之心理、財產造
    成之損害非輕，惟被告坦承部分犯行等一切情狀，量處如主文所示之刑，以示懲
    儆。
四、又公訴人移送併辦之被告於九十年十二月二十七日十一時許，在高雄市○○區○
    ○街六二五號前，搶奪邱翠珍所有紫色手提包一個之犯行，核與公訴人起訴之犯
    罪事實既具有連續犯之裁判上一罪關係，應為起訴效力所及，本院自得併予審究
    ，附此敘明。
據上論斷，應依刑事訴訟法第二百九十九條第一項前段，刑法第五十六條，第三百二
十五條第一項，判決如主文。
本案經檢察官黃俊嘉到庭執行職務。
中      華      民      國    九十一    年      四      月      八      日
                                  臺灣高雄地方法院刑事第七庭
                                              法  官    陳信伍
右正本證明與原本無異。
如不服本判決，應於判決送達後十日內，向本院提出上訴狀。
                                              書記官    林秀珍
中    華    民    國      九十一      年      四      月      九      日
附錄本判決論罪法條：
中華民國刑法第三百二十五條
 (普通搶奪罪)
意圖為自己或第三人不法之所有，而搶奪他人之動產者，處六月以上五年
以下有期徒刑。
因而致人於死者，處無期徒刑或七年以上有期徒刑，致重傷者，處三年以
上十年以下有期徒刑。
第一項之未遂犯罰之。
